【裁判字號】    99,消債更,82
【裁判日期】    991122
【裁判案由】    更生事件
【裁判全文】
臺灣士林地方法院民事裁定            99年度消債更字第82號
債  務  人  黃思銘
上列當事人聲請更生事件，本院裁定如下：
    主  文
債務人黃思銘自中華民國九十九年十一月二十六日十七時起開始
更生程序。命司法事務官進行本件更生程序。
    理  由
一、按債務人不能清償債務或有不能清償之虞，且無擔保或無優
    先權之債務總額未逾新臺幣（下同）1,200 萬元者，於法院
    裁定開始清算程序或宣告破產前，得向法院聲請更生，觀諸
    消費者債務清理條例第3 條、第42條第1 項規定自明。次按
    法院開始更生程序之裁定，應載明其年、月、日、時，並即
    時發生效力。又法院開始更生或清算程序後，得命司法事務
    官進行更生或清算程序，必要時得選任律師、會計師或其他
    適當之自然人或法人一人為監督人或管理人，復為同條例第
    45條第1 項、第16條所明定。
二、聲請意旨略以：伊無資產，每月薪資收入6 萬1,583 元，而
    債務總額為178 萬2,772 元，有不能清償債務之情事，前已
    提出債權人清冊，以書面向最大債權金融機構國泰世華商業
    銀行股份有限公司（下稱國泰世華銀行）請求協商，惟協商
    不成立。且伊無擔保或無優先權之債務總額未逾1,200 萬元
    ，復未經法院裁定開始清算程序或宣告破產，爰向本院聲請
    更生等語。
三、經查，債務人黃思銘所主張之上開事實，除每月收入外，業
    據提出財團法人金融聯合徵信中心當事人綜合信用報告之協
    商前置專用債權人清冊、前置協商不成立通知書、財產歸屬
    資料清單及全戶戶籍謄本等件為證（見本院卷第16至21、22
    -1、23、27、28頁），且經本院依職權向最大債權金融機構
    國泰世華銀行函查協商過程等情屬實，有該銀行99年10月29
    日民事陳報狀在卷可按（見本院卷第79至81頁），堪認為真
    正。
四、次查，債務人現任職於昇詮企業有限公司，擔任業務人員，
    每月平均實領薪資6 萬5,096 元，有其97、98年度綜合所得
    稅各類所得資料清單、勞工保險被保險投保資料表、99年1
    月至7 月個人薪資總表、98年1 月至99年7 月薪資轉帳明細
    在卷可按（見本院卷第24、25、29至31、48至54頁）。而其
    與配偶余麗卿育有1 子（年僅6 歲），除負擔其子之扶養費
    外，並實際支出已無工作收入之母黃陳月嬌（年滿65歲）之
    扶養費，參酌行政院主計處所公布99年度臺北縣最低生活費
    1 萬0,792 及財政部所公布98年受扶養親屬免稅額每人8 萬
    2,000 元（平均每月6,833 元），並觀諸余麗卿每月實領薪
    資2 萬4,080 元，黃陳月嬌每月領有敬老津貼3,150 元等情
    ，有渠等97、98年度綜合所得稅各類所得資料清單、財產歸
    屬資料清單及余麗卿之99年1 月至7 月薪資條附卷可參（見
    本院卷第55至61、66、67、70至74頁），則債務人每月應負
    擔其子扶養費之10分之7 即4,783 元（計算式：6833/0.7=4
    783 ），每月所負擔其母之扶養費應為3,683 元（計算式：
    0000-0000=3683）。從而，以債務人之實領薪資扣除其個人
    最低生活費及其母、子之扶養費後，尚餘4 萬5,838 元，而
    其債務總額高達178 萬2,772 元，足認其確有不能清償債務
    之虞之情事。此外，復查無債務人有消費者債務清理條例第
    6 條第3 項、第8 條或第46條各款所定駁回更生聲請之事由
    存在，則債務人聲請更生，應屬有據。揆諸首揭規定及說明
    ，應予開始更生程序，並命司法事務官進行本件更生程序。
五、爰裁定如主文。
中    華    民    國    99    年    11    月    22    日
                  民事第一庭  法      官  陳梅欽
上為正本係照原本作成。
本件不得抗告。
中    華    民    國    99    年    11    月    24    日
                              書  記  官  劉淑慧

司法院資訊處製作；財團法人民間司法改革基金會備份。
